

## Flávia Cristóvão dos Santos

Educadora Educação Infantil

## **CONTATO**

**(4)** (81) 99126-1025

\_flavia\_cristovao

flaviacristovao25 @gmail.com

### **SOBRE MIM**

Com mais de 14 anos de experiência na educação Infantil, busco novas oportunidades em Instituições de Ensino para que eu possa contribuir com meus conhecimentos através da Ludicidade. Sou dedicada, procuro sempre me atualizar em prol do desenvolvimento do meu aluno.

# **FORMAÇÃO**

2010 Médio Completo - EREMAAG - Palmares - PE

2017 Informática Avançada - Infoway Palmares - Palmares - PE

Pedagogia - Faculdade ESUDA - Palmares - PE 2021

## **EXPERIÊNCIAS**

#### 2011 a 2012 - Instituto Educacional São Francisco de Assis

Professora Auxiliar - Educação Infantil.

#### 2013 a 2020 - Instituto Educacional São Francisco de Assis

Professora - Educação Infantil

### 2022 - Creche Nilza Miranda Marques

Estagiária nas turma - Berçário

#### 2023 a 2024 - Creche Nilza Miranda Marques

Estagiária nas turma - Educação Infantil II

## **HABILIDADES**



Comunicativa



Criativa



Gosta de Desafios



Proativa